# 可供出售金融资产减值问题 2

提问人：rainy418 时间：2011-05-26 19:18:24
准则讲解：“在活跃市场中没有报价且其公允价值不能可靠计量的权益工具投资，或与该权益工具挂钩并须通过交付该权益工具结算的衍生金融资产发生的减值损失，不得转回。” 准则讲解：“对于公允价值能够可靠计量的金融资产，企业可以将其直接指定为可供出售金融资产。例如，在活跃市场上有报价的股票投资、债券投资等。如企业没有将其划分为其他三类金融资产，则应将其作为可供出售金融资产处理。” 问题，既然可供出售金融资产在定义是就要求是公允价值能够可靠计量的金融资产，那么减值时哪来“公允价值不能可靠计量的权益工具投资”呢？
感觉“公允价值不能可靠计量的权益工具投资”是不是说的长期股权投资呢？

回答人：chenyiwei
回复 楼主 rainy418 的帖子是的。新准则体系刚发布时，以成本法核算的长期股权投资的减值适用 22 号准则。解释 3 号发布生效之后改为适用 8 号准则。 22 号准则中的这一规定实际是当初以成本法核算的长期股权投资的减值适用 22 号准则的“遗迹”。